臺灣臺中地方法院刑事判決　　　　　　　　　　　　九十二年度訴字第一０一七號
　　公　訴　人　臺灣臺中地方法院檢察署檢察官
　　被　　　告　庚○○
　　選任辯護人　蔡得謙律師
　　　　　　　　何立斌律師
右列被告因業務侵占等案件，經檢察官提起公訴（九十一年度偵續字第四一號、九十
一年度偵續字第九五號），本院判決如左：
    主  文
庚○○連續意圖為自己不法之所有，而侵占對於業務上所持有之物，處有期徒刑壹年
拾月。如附表所示之支票背面偽造之「己○○」署押共貳枚，均沒收。
    事  實
一、庚○○原係址設臺中市○○○路二七０號四樓之二之開第建設股份有限公司（下
    稱開第公司）董事長兼總經理，並自民國八十六年十月十五日起專任公司總經理
    ，負責指揮監督開第公司所推出之「林森大地」建案之經營、資金調度、及兼收
    取工程款繳回公司等事宜，為從事業務之人。詎庚○○在擔任開第公司董事長、
    總經理期間，未經開第公司股東會決議，竟基於意圖為自己不法之所有之概括犯
    意，連續於八十六年九月三十日、八十六年十月二十八日、八十六年十一月十八
    日及八十七年一月二十三日，至臺中市第四信用合作社（現改制為中興商業銀行
    民權分行），先在活期存款取款憑條上蓋用開第公司與其本人印鑑章後，再填具
    跨行匯出匯款委託書，以轉帳匯款方式，將開第公司設於該信用合作社帳號０八
    九二九七帳戶內之資金新台幣（下同）一百八十五萬元（含匯費三十元）、二百
    六十五萬元（含匯費四十元）、五十五萬元（含匯費三十元）及一百五十萬元（
    含匯費三十元，起訴書誤載為五十萬元）轉帳匯入其實際經營之欣展營造工程股
    份有限公司（下稱欣展營造公司）所開設之遠東商業銀行臺中文心分行之帳戶內
    ，之後並將之提領花用；復連續於八十七年一月二十三日及三月三十日，在上揭
    信用合作社，以相同之轉帳匯款方式，將開第公司帳戶內之資金五十八萬九千四
    百四十元（含匯費三十元）及二百七十萬元（含匯費四十元），匯入其實際經營
    之欣展建設股份有限公司（下稱欣展建設公司）所開設之大眾商業銀行臺中分行
    之帳戶內，並將之提領花用；再於八十七年四月二日，在上揭信用合作社，以相
    同之方式，擅自將開第公司帳戶內之資金五百萬元，轉匯至上揭大眾商業銀行臺
    中分行之帳戶內，事後並提領花用。嗣因開第公司之其他股東及董事長丙○○察
    覺開第公司帳戶內之資金有異常轉帳現象，除決議於八十七年三月六日，將主要
    資金存於開第公司所開設之第一商業銀行北屯分行帳號00000000000
    號帳戶內，並變更印鑑，與第一商業銀行北屯分行約定欲提領開第公司帳戶內之
    資金須同時蓋有開第公司、庚○○及丙○○三人之印鑑章方得為之，惟庚○○仍
    於八十八年一月二十八日、同年二月十二日、同年二月二十六日，至第一商業銀
    行北屯分行，以董事長丙○○出國且開第公司急需匯出款項為由，經由該銀行不
    知情之人員同意事後再補蓋丙○○之印章後，僅蓋用開第公司及庚○○之印鑑章
    ，即分別自開第公司上揭帳戶內領取一百四十萬元、七十萬元及一百萬元之款項
    ，並轉帳匯款之方式，將該三筆款項先後匯入欣展營造公司設於遠東銀行文心分
    行之帳戶內，之後並將上揭開第公司之所匯入之款項提領花用，而先後侵占開第
    公司上揭帳戶內之資金。又己○○於八十六年十一月九日與開第公司簽定林森大
    地店鋪編號一第一至二樓之土地及房屋預定買賣契約書，總價款一千三百六十萬
    元，先繳款四百十五萬五千九百零九元，另尚有尾款九百四十四萬四千零九十一
    元未付，經開第公司業務部助理蕭正玲多次寄發繳款通知書予己○○，請己○○
    將款項匯至開第公司在第一銀行北屯分行所開設之帳戶或親自至臺中市○○路一
    ００號接待中心繳款，詎庚○○得知後，竟承前意圖為自己不法之所有之犯意，
    私自指示己○○於八十八年六月十四日、同年七月十九日、同年七月二十三日先
    後以其母張秀卿名義，將購屋尾款共九百四十四萬四千元匯至庚○○設於大眾銀
    行臺中分行之乙存活儲000000000000號帳戶內，事後並陸續將之提
    領花用，而侵占開第公司之上揭售屋款項，嗣經蕭正玲向庚○○詢問己○○上揭
    房屋款之去向以便繳回公司入帳時，庚○○為掩飾其侵占之犯行，乃先於八十八
    年八月十日，在開第公司，簽發如附表所示之支票二張，並將之交付業務助理蕭
    正玲以為搪塞，因支票上並無己○○之背書而遭銀行退回，幾日後，庚○○遂基
    於偽造私文書之犯意，在開第公司，接續在上揭支票背面各偽造己○○之署押一
    枚而表示己○○在該支票背面為背書之意思後，再持之交予蕭正玲繳回開第公司
    ，足以生損害於己○○及開第公司。嗣因上揭庚○○簽發之支票屆期提示均遭退
    票，且經丙○○查帳後，始查悉庚○○上揭侵占開第公司資金等情。
二、案經開第公司代表人丙○○訴由臺灣臺中地方法院檢察署檢察官偵查起訴。
    理  由
一、訊據被告庚○○矢口否認有何右揭業務侵占、行使偽造私文書等犯行，辯稱：本
    件純係屬開第公司與欣展建設公司、欣展營造公司間的借貸關係，開第公司從一
    開始在轉帳、領款、匯款時都需要三個章，伊當董事長兼總經理之時，除公司章
    及伊之印章外，尚需要一位常務董事的章，上揭所有之匯款均依照程序為之，不
    可能未經丙○○本人同意蓋章，即可自第一商業銀行北屯分行提款，且大眾商業
    銀行之帳戶是供開第公司調度資金所用，因為開第公司資金不足，故常須向欣展
    建設公司或欣展營造公司先行借款，上揭三公司間有資金匯款往來，乃屬正常。
    又所有之匯款或轉帳均係由出納乙○○負責，與伊無關；另伊雖曾收取己○○繳
    交之房屋尾款，然在事後均已將該款項匯出至開第公司之帳戶中，並無侵占之犯
    行，而伊在如附表所示之支票背面書寫己○○名字，是純粹要作憑證，表示己○○確實有繳款，並供作公司作帳用，並無行使偽造私文書之犯行云云。經查：
（一）被告之選任辯護人雖以證人丁○○、甲○○、乙○○於偵查中之證言未經具結
      為由，而認定渠等三人於偵查中之證言並無證據能力云云，然因證人丁○○、
      甲○○、乙○○等三人先後業於本院調查或審理時到庭結證稱在卷，並均對於
      偵查中所述之情節加以確認，則渠等三人於偵查中所為之證述內容雖未經具結
      ，然渠等三人既已在本院結證時對該證述之內容加以確認，自得採為證據，而
      有證據能力，是被告之選任辯護人此部分所辯即不足採，合先敘明。
（二）右揭被告庚○○利用其實際調度開第公司資金之便，以轉帳匯款之方式連續自
      開第公司上揭設於臺中市第四信用合作社、第一商業銀行北屯分行帳戶中提領
      款項而侵占開第公司該帳戶內資金之事實，業據告訴人代表人丙○○於偵查、
      本院審理時指訴歷歷，並有臺中市第四信用合作社取款憑條五張、跨行匯出匯
      款委託書五張、跨行匯出匯款回單四張、開第公司設於第一商業銀行之活期存
      款存摺、開戶印鑑卡、第一商業銀行活期存款取款憑條三張（缺蓋丙○○印章
      ，金額各為七十萬元、一百萬元、一百四十萬元）、由第一商業銀行北屯分行
      將開第公司帳戶金額匯款至欣展公司之匯款單三張、第一商業銀行北屯分行開
      第公司活期存款帳戶八十八年元月至三月明細分類帳等附卷可稽。而開第公司
      與股東間往來之款項，已於八十六年五月三十一日結算完畢，亦據證人丁○○
      於本院審理時結證稱屬實，並有經會計師確認之開第公司明細分類帳一份附卷
      可稽，已足認自八十六年六月份起，開第公司與股東間之債權債務關係業已釐
      清，亦即自八十六年六月份起，若開第公司之股東與公司間有私自墊款或借款
      之資金往來之情事，需經由股東會決議或授權，被告方得提領公司之資金，或
      事後經由會算後報請股東會追認甚明，是僅以被告所經營之欣展營造公司、欣
      展建設與開第公司間有多筆相互匯款之紀錄，尚難據以證明被告並無侵占之犯
      行。又證人即時任被告秘書之丁○○另於本院審理時結證稱：「被告用公司的
      支票章再加上被告的小章，就可以領開第公司的錢，印章放在何人那邊，我不
      清楚，要問出納乙○○。」、「當初是有股東發現被告挪用公司的錢，要求被
      告要將錢返還給開第公司，被告推說他沒有錢，且有開支票給開第公司作擔保
      。」等語（見本院九十二年四月二十九日訊問筆錄），並對偵查中所證述：「
      庚○○個人跟開第公司之間應該有資金往來，剛開始他是以合法管道，後來都
      是非法挪用公司的錢。」、「之前欣展營造跟開第公司曾相互調資金，後期則
      是被告庚○○個人的事情。」等情再次確認無訛（見九十一年度偵續字第四一
      號偵查卷第九二頁至第九三頁）。又證人即曾任開第公司出納之乙○○到庭證
      稱：其在開第公司擔任出納，從八十六年九月到八十九年開第公司結束。當時
      庚○○擔任開第公司總經理兼董事長期間，股東都有在提要求查帳，那是針對
      會計部分，但都沒有收到回應。又庚○○有將很多筆公司的款項轉入他個人帳
      戶，因為股東之間有幫公司調錢，而因為庚○○轉出的錢大於轉入的錢（大多
      少不知道），公司曾請李建國會計師確認股東跟公司資金往來，時間做到八十
      六年五月三十一日。之後庚○○還有匯款給開第公司。確認之後庚○○跟公司
      資金往來也是轉出大於轉入好幾千萬等語（見九十一年度偵續字第四一號偵查
      卷第九五頁、第九八頁），經核與證人丁○○之證述大致相符，已足認被告確
      有私自挪用上揭開第公司設於臺中市第四信用合作社帳戶內之多筆資金無誤。
      又依卷附之開第公司設於第四信用合作社內之存款印鑑卡內容觀之，雖開第公
      司之帳戶印鑑式樣欄中留存：印鑑式樣（一）開第公司、庚○○之印鑑印文，
      印鑑式樣（二）庚○○、張明得之印鑑印文，然其旁註記係約定以其中一式為
      有效等語，因此不論由開第公司、被告或由被告、張明得出具印鑑章，即可提
      領開第公司帳戶內之資金應屬無誤；況由卷附上揭臺中市第四信用合作社取款
      憑條及跨行匯出匯款委託書（開第公司帳戶）觀之，該取款憑條上亦僅蓋有開
      第公司及被告庚○○之印章，且在取款後旋即以跨行匯出匯款委託書匯出所領
      取之款項，顯見在開第公司設於第四信用合作社之帳戶中，僅以開第公司及被
      告所有之印章即足以領取帳戶內之款項，益徵被告確有領取開第公司上揭帳戶
      內資金之事實，顯見證人丁○○、乙○○二人上揭之證言應非虛構，是被告辯
      稱開第公司設於臺中市第四信用合作社之帳戶需由開第公司、被告及張明得出
      具印鑑章方得提領，其並未有挪用開第公司設於臺中市第四信用合作社帳戶內
      之資金云云，即屬不足採。
（三）再者，被告庚○○確實於八十八年一月二十八日、同年二月十二日、同年二月
      二十六日，未經丙○○同意及蓋章，以董事長丙○○出國且開第公司急需匯出
      款項為由，經由該銀行不知情之人員同意事後再補蓋丙○○之印章後，僅蓋用
      開第公司及庚○○之印鑑章，即分別各領取一百四十萬元、七十萬元及一百萬
      元之款項，並轉帳匯款之方式，將該三筆款項先後匯入欣展公司設於遠東銀行
      文心分行之帳戶內等情，業據證人丁○○先於本院調查時證稱：「（帳戶轉至
      第一商業銀行北屯分行後）公司當初說要丙○○、庚○○及公司章等三顆章，
      才可以領錢。」、「本案只要庚○○跟公司章二顆章便可以提領，是因為當初
      庚○○跟銀行人員說丙○○出國，不能用印，所以才請銀行先撥款，但當時我
      父親丙○○並沒有出國，如果我父親有出國，他也會將印章交我保管。後來銀
      行認為欠一顆章，時間拖太久了，希望我去補章。那時客戶繳了的錢被庚○○
      挪用，一銀北屯分行認為我們如果不補章，則不能塗銷客戶之抵押權。」等情
      無訛（見九十一年度偵續字第四一號偵查卷第九二頁至第九三頁）。復於本院
      審理時結證稱：「（問：你寫這一張字條說三張一銀的存款取款憑條有加註字
      跡，是如何加上去的？）一銀找我說要補這個章，銀行告訴我被告要取款，跟
      他們說丙○○出國，在還沒有蓋章之前，就把款項撥出去。我沒有蓋章，是因
      為我認為過程有問題。後來一銀急著要我們補章，因為我們沒有取款，所以沒
      有補章，因為開第當初有一些問題，所以貸款很多，後來銀行逼迫我們要蓋章
      ，加上又與一銀談好條件，我們才補章。」、「（問：何時補章？）八十八年
      十月十五日補章後，一銀人員馬上蓋戳章，影印三張取款憑條給我們並註記本
      取款憑條是林董事長不知情之下被領的，於八十八年十月十五日追認補印鑑，
      取款原本沒有此註記，是影印後才寫上去上揭註記。」、「（因為）早就撥款
      了，才會註記林董事長不知情的情形，實際撥款的日期，就是取款憑條上面的
      日期。」、「（問：影印的時候，丙○○的章是否蓋上去了？）沒有。就是在
      還沒有蓋章之前需要影印起來，才能夠證明印章是補章的。之前本來不補章，
      後來是因為考量客戶的權利，及與銀行協調達成協議才去補章的。」等語（見
      本院九十三年四月十五日審判筆錄）。另證人乙○○亦到庭證稱：「（問：為
      何八十八年一、二月間有三次只有公司章跟庚○○二顆章便可以提領一百七十
      萬元等三筆款項？）那是印章不完整的情況下，可能是欣展建設、欣展營造需
      要錢，所以（被告）先從開第公司調錢過去，當時庚○○有打電話跟銀行經理
      說，丙○○印章日後再補。」、「（問：被告可以將公司的錢調到他自己帳戶
      內？）是。當時公司資金都是庚○○自己處理。」等語（見九十一年度偵續字
      第四一號偵查卷第九五頁、第九六頁）。復於本院調查時證稱：「原來公司大
      小章，都放在被告處，而公司至八十八年要查帳的時候，才發現被告有挪用公
      司錢的問題，原來放在被告那邊公司大小章的帳戶，我們不再存入資金，且帳
      戶包括第四信用合作社，並將該帳戶提款的程序多了一道手續，就是要加丙○○的印章，帳戶並改為第一銀行北屯分行。」、「（問：開第公司與欣展公司
      有資金往來，你們知道否？」知道。後來股東發現被告挪用的錢，已經超過他
      借給公司的錢：：：。之後被告可以領到第一銀行北屯分行的錢，是因為被告
      打電話給銀行經理戊○○，他說因為臨時找不到董事長丙○○，叫銀行先撥款
      ，之後再補印章。之後我要做帳的時候，我就會知情，如果不補章，不能塗銷
      客戶的抵押權。」等語（見本院九十二年四月二十九日訊問筆錄）。經核與證
      人丁○○所述之情節相符，參以證人乙○○與被告並無怨隙，衡情當無架詞誣
      陷被告之理，足證庚○○確於八十八年一月二十八日、同年二月十二日、同年
      二月二十六日，至第一商業銀行北屯分行，以董事長丙○○出國且開第公司急
      需匯出款項為由，經由該銀行不知情之人員同意事後再補蓋丙○○之印章後，
      僅蓋用開第公司及庚○○之印鑑章，即分別自開第公司上揭帳戶內領取一百四
      十萬元、七十萬元及一百萬元之款項，並轉帳匯款之方式，將該三筆款項先後
      匯入欣展公司設於遠東銀行文心分行之帳戶內。又觀之卷附三張之第一商業銀
      行活期存款取款憑條之原本與影本，其原本之存戶簽章欄固蓋有開第公司、丙○○、被告之印鑑章無誤，然該存款取款憑條影本之存戶簽章欄，其上僅蓋有
      開第公司及被告庚○○之印鑑章，並無蓋有丙○○之印鑑章，已與原本不符，
      況該取款憑條影本旁尚記載有：「本取款憑條係林董事長不知情之下被領，於
      八十八年十月十五日追認任補印鑑」等語，並蓋有第一商業銀北屯分行之戳章
      （原本，附於本院卷內）為證，顯見證人丁○○、乙○○上揭所述，應可採信
      。復參酌被告當時係開第公司總經理，以其與第一商業銀行北屯分行之業務往
      來甚為頻繁之情況下，則該銀行之人員當時知悉被告告知丙○○出國且急需用
      款，為給予被告方便而暫時通融被告先行取款，並允許事後再行補章，應與常
      情無違，此亦足認被告在第一商業銀行北屯分行所提領之上揭三筆款項，均係
      事後由丙○○會同證人丁○○至第一商業銀行北屯分行補蓋印鑑章之情，應屬
      真實。被告庚○○在未經得丙○○之同意即擅自提領開第公司設於第一商業銀
      行北屯分行之帳戶內之三筆資金，並將該三筆資金先後匯入自己開設之欣展公
      司設於遠東銀行文心分行之帳戶內，並將之提領花用，則其有侵占開第公司上
      揭帳戶內資金之犯行甚明。是被告庚○○辯稱開第公司所開設之第一商業銀行
      北屯分行帳號00000000000號帳戶約定須同時蓋有開第公司、庚○○及丙○○三人之印鑑章方得提領帳戶內之資金，故其提領公司該帳戶內之資
      金均係經過丙○○同意蓋章後為之，並無挪用公司資金云云，應不足採。
（四）另證人己○○於偵查中證稱：林森大地是其跟開第公司一位蕭正玲小姐簽訂，
      房屋款都在台北以其母親張秀卿名義轉帳匯款到被告庚○○帳戶內，因為當時
      其沒有辦法一次付款，所以被告庚○○才要其分幾次給他，他再開票給開第公
      司，並不知道被告事後是否有開支票給開第公司，但後來蕭正玲告知被告庚○○沒有將尾款九百多萬交給公司，連支票也沒有開，其亦無在如附表所示之支
      票背面背書等語（見九十一年度偵續字第四一號偵查卷第九三頁、第九四頁）
      。而證人乙○○亦到庭證稱：「我在開第公司擔任出納，從八十六年九月到八
      十九年，我們公司業務沒有收到己○○房款（尾款九百多萬元），向己○○催
      款後，他說他已經將款項交給被告，：：：（後來）庚○○交出這二張支票時
      ，沒有說過不能提示。支票退票後，庚○○都不出面處理，股東找他也不理。
      」等語（見九十一年度偵續字第四一號偵查卷第九六頁）。再參之證人即開第
      公司當時與己○○接洽房屋買賣之員工蕭正玲於本院八十九年重訴字第八號履
      行契約民事事件言詞辯論中證稱：「：：：我們是（八十八年）四月己○○到
      公司時告訴他，五月份要辦理過戶，希望他能將款項匯入公司第一銀行的專戶
      ，己○○表示他知道，可是五月我通知己○○時，他的母親表示已經與庚○○
      （談過）付款的方式，我去問庚○○時，溫總稱己○○的母親有一張票比較晚
      到期，所以溫總先開票給公司付這筆錢。」、「我的收據是開立八十八年八月
      九日，我是收到溫總的票才開立收據，也在收到溫總的票之後才（有）房子的
      過戶問題。」等語，此有言詞辯論筆錄一份在卷可稽（見九十一年度他字第二
      二號偵查卷第三三頁、第三四頁）。再參之證人己○○早已依被告之指示於八
      十八年六月十四日、同年七月十九日、同年七月二十三日先後以其母張秀卿名
      義，將購屋尾款共九百四十四萬四千元匯至被告庚○○設於大眾銀行臺中分行
      之乙存活儲000000000000號帳戶內，有前揭匯款紀錄附卷可憑，
      則被告於收到證人己○○之匯款後，何以未立即轉交予證人蕭正玲開立收據，
      而另行簽發自己之支票交付公司以資因應？況開第公司就林森大地建案土地房
      屋款之收款，均有一定流程（親自至工地、公司繳納或由轉帳之方式為之），
      則被告若無為自己不法所有之意圖，又何須擅自指示證人己○○先將上揭款項
      匯入其自己之帳戶內後，事後並經公司人員查悉後，方由其自己簽發未能兌現
      之支票交付開第公司？顯見被告確有侵占證人己○○所交付予開第公司上揭之
      土地房屋款共九百四十四萬四千元之意圖甚明。
（五）按記名支票發票人有禁止轉讓之記載者，不得轉讓；背書人於票上記載禁止轉
      讓者，仍得依背書而轉讓之；但禁止轉讓者，對於禁止後再由背書取得支票之
      人，不負責任，票據法第一百四十四條、第三十條第二項、第三項定有明文。
      足認「禁止背書轉讓」之記載，在票據法上固係在限制執票人之票據權利移轉
      ，然並無限制不得在該等支票上再予以背書之情形，若有背書之情形，亦僅是
  得否對抗前手或發票人而已。本件被告庚○○既自承在如附表所示之支票背面
      偽造「己○○」之署押，又證人乙○○亦證稱：「：：：後來庚○○有壓力才
      開出二張票據給我們，要銀行塗銷抵押，銀行要求己○○背書，支票便交還給
      庚○○二、三天後，支票背面便有己○○背書。」等語（見九十一年度偵續字
      第四一號偵查卷第九六頁）。顯見被告於如附表所示之支票背面偽造「己○○
      」之署押係依一銀行之要求後為之，意在提供銀行塗銷己○○設定之抵押之用
      ，且依銀行之意思而作成背書，表示己○○對該二張支票負擔保責任之意思，
      而非僅表示收到該支票之證明而已，是被告在如附表所示之支票背面偽造己○○背書後復持以行使之犯行至為明確，其辯稱在如附表所示之支票背面書寫己○○名字，是純粹要作憑證，表示己○○確實有繳款，並供作公司作帳用云云
      ，並不足取。
二、查庚○○原係開第公司董事長兼總經理，並自八十六年十月十五日起專任公司總
    經理，負責指揮監督開第公司所推出之「林森大地」建案之經營、資金調度、及
    兼收取工程款繳回公司等事宜，為從事業務之人。另按在支票背面偽造署押，以
    為背書，其偽造支票背書，在票據法上係表示對支票負擔保責任之意思，為刑法
    第二百十條所規定之私文書，並非依習慣表示一定用意之證明，而其此項行為，
    足以生損害於他人，自應成立偽造私文書罪（最高法院七十年度台上字第二一六
    二號判例參照）。是核被告庚○○所為，係犯刑法三百三十六條第二項之業務侵
    占罪及同法第二百十六條（起訴書漏載該法條）、第二百十條之行使偽造私文書
    罪。被告偽造「己○○」署押之行為，係偽造如附表所示支票背書行為之階段行
    為，不另論罪；又被告偽造私文書後復持以行使，其偽造之低度行為應為行使之
    高度行為所吸收，亦不另論罪。又按刑法上之背信罪，為一般的違背任務之犯罪
    ，而同法之侵占罪，則專指持有他人所有物以不法之意思，變更持有為所有侵占
    入己者而言。故違背任務行為，苟係其持有之他人所有物，意圖不法據為己有，
    即應論以侵占罪，不能援用背信之法條處斷；又按為他人處理事務之人所為之侵
    占，為特殊之背信行為，故侵占罪成立時，雖其行為合於背信罪之構成要件，亦
    當論以侵占罪，而不應論以背信罪（最高法院四十二年台上字第四０二號判例、
    二十七年滬上字第七二號判例參照）。是公訴人認被告係以一行為同時觸犯侵占
    、背信罪嫌，為想像競合犯，尚有未洽；又因公訴人認被告涉犯背信罪嫌與前開
    論罪之業務侵占部分，有想像競合之裁判上一罪關係，故就該部分不另為無罪之
    諭知。而被告先後偽造「己○○」背書之行為，係基於同一偽造私文書犯意下之
    接續行為，只論以一罪。另被告所犯多次業務侵占之犯行，時間緊接，方法相同
    ，觸犯構成要件相同之罪名，顯係基於概括犯意反覆為之，為連續犯，應依刑法
    第五十六條規定以一罪論，並加重其刑。而被告所犯前開業務侵占、行使偽造私
    文書二罪間，有方法結果之牽連關係，為牽連犯，依刑法第五十五條規定，應從
    一重之業務侵占罪處斷。爰審酌被告犯罪之動機、目的、手段、利用調度公司資
    金權限之便，而侵占公司資金，且侵占之金額高達二千百三十八萬餘元，情節重
    大，且犯後猶飾詞卸責，毫無悔意等一切情狀，量處如主文所示之刑。末查，被
    告於如附表所示之二張支票背面偽造「己○○」署押共二枚，係屬偽造之署押，
    不問屬於犯人與否，應宣告沒收。
據上論斷，應依刑事訴訟法第二百九十九條第一項前段，刑法第五十六條、第三百三
十六條第二項、第二百十六條、第二百十條、第五十五條、第二百十九條，罰金罰鍰
提高標準條例第一條前段，判決如主文。
中      華      民      國    九十三    年      五      月      七      日
                                臺灣臺中地方法院刑事第四庭
                                        審判長法  官  張  靜  琪
                                              法  官  羅  智  文
                                              法  官  王  世  華
右正本證明與原本無異。
如不服本判決，應於判決送達後十日內向本院提出上訴狀，上訴於臺灣高等法院臺中
分院( 須附繕本 )。
                                              書記官
中      華      民      國    九十三    年      五      月      七      日
刑法第三百三十六條第二項：
對於業務上所持有之物，犯前條第一項之罪者，處六月以上五年以下有期徒刑，得併
科三千元以下罰金。
附表
┌──┬─────┬────┬────┬─────┬─────┬────┐
│編號│名稱      │發票日  │發票人及│票面金額（│付款銀行  │備註    │
│    │          │        │帳號    │新台幣）  │          │        │
├──┼─────┼────┼────┼─────┼─────┼────┤
│一  │支票      │八十八年│庚○○；│四百四十四│大眾商業銀│其背面有│
│    │          │十月三十│帳號０一│萬四千零九│行臺中分行│偽造之「│
│    │          │日      │七六六之│十一元    │          │己○○」│
│    │          │        │八      │          │          │署押一枚│
│    │          │        │        │          │          │        │
├──┼─────┼────┼────┼─────┼─────┼────┤
│二  │支票      │八十八年│庚○○；│五百萬元  │大眾商業銀│其背面有│
│    │          │十一月二│帳號０一│          │行臺中分行│偽造之「│
│    │          │十八日  │七六六之│          │          │己○○」│
│    │          │        │八      │          │          │署押一枚│
│    │          │        │        │          │          │        │
└──┴─────┴────┴────┴─────┴─────┴────┘
